臺灣高等法院刑事判決　　　　　　　　 96年度上訴字第157號
上　訴　人　乙○○
即　被　告
上列上訴人因洗錢防制法案件，不服臺灣士林地方法院95年度訴
字第295號，中華民國95年11月22日第一審判決（起訴案號：臺
灣士林地方法院檢察署94年度偵字第12322號），提起上訴，本
院判決如下：
    主  文
原判決撤銷。
乙○○幫助意圖為自己不法之所有，以詐術使人將本人之物交付
，處有期徒刑肆月，如易科罰金，以銀元佰元即新台幣玖佰元
折算壹日。
    事  實
一、乙○○於民國（下同）93年12月20日至中國信託商業銀行（
    下稱中國信託銀行）港墘分行辦理帳號000000000000號存款
    帳戶後，明知將帳戶提供不相識者，可能幫助實施詐欺取財
    犯罪，且民眾至金融機構申辦帳戶並無任何限制，倘為合法
    運用可自行開設帳戶，而無任意向不相識者收購必要，竟仍
    基於縱他人以其金融帳戶實施詐欺取財，亦不違其本意之幫
    助詐欺取財犯意，在開戶後以不詳價格將存款存摺及提款卡
    出售予不詳姓名不法犯罪集團使用。嗣該不法犯罪集團於93
    年12月29日在報紙分類廣告欄刊登不實之泰式按摩廣告，丙
    ○○於同日下午2時許見該廣告後，撥打廣告之電話詢問按
    摩價位及按摩方式，該不法集團成員要求丙○○先往超商購
    買易付卡聯絡，丙○○起疑未予應允，嗣至同日下午4時許
    ，該不法集團成員主動與丙○○聯絡，意圖為自己不法之所
    有，並向丙○○詐稱：因為渠去報警，致店內按摩師被捉，
    要渠匯錢過去，否則會對渠不利等語，並說出丙○○家中地
    址及電話號碼，丙○○因而於當日下午6時16分許前往自動
    提款機將新臺幣（下同）五萬元匯入乙○○上開存款帳戶中
    ，嗣該不法集團基於接續詐欺取財犯意，再打電話給丙○○
    ，要丙○○再匯錢，否則要對其不利，丙○○因而於當日晚
    上9時許再匯款四萬九千元至乙○○同上存款帳戶中，以此
    詐騙內容對丙○○詐欺取財，該不法集團旋於同日晚間，由
    新竹國際商業銀行中壢分行及誠泰商業銀行中壢分行自動提
    款機，以金融卡提款方式分次將款項領走，共詐得九萬九千
    元，乙○○則以提供前開銀行帳戶方式，幫助該不法集團詐
    欺取財。因該不法集團於翌日再打電話，丙○○不堪其擾，
    始報警循線查悉上情。
二、案經臺北市政府警察局內湖分局報告臺灣士林地方法院檢察
    署檢察官偵查起訴。
    理  由
一、上訴人即被告乙○○坦承於93年12月20日至中國信託銀行港
    墘分行辦理帳號000000000000號存款帳戶，取得存摺及金融
    卡之事實，惟辯稱略以：「是一位游小姐帶我去辦理開戶，
    辦妥後，在93年12月22日或23日將存摺及金融卡交給游小姐
    去辦理信用卡，但游小姐在24日就把這些東西還給我，是在
    12月30日去買玉時，遺失存摺及金融卡，當天就打電話去銀
    行辦理掛失，並未出售該帳戶予他人」云云。惟查：
(一)、本件認定事實所引用之本件卷內所有卷證資料（包含人證與
    文書證據、物證等證據），並無證據證明係公務員違背法定
    程序所取得，又本件被告以外之人於審判外之陳述，亦無刑
    事訴訟法第159條之1至之3所規定之不得作為證據之情形，
    且卷內之文書證據，亦無刑事訴訟法第159條之4之顯有不可
    信之情況與不得作為證據之情形，則依刑事訴訟法第159條
    至159條之5之規定，本件認定事實所引用之本件卷證所有證
    據（包含人證與文書證據、物證等證據），均認為有證據能
    力，合先敘明。
(二)、被告於93年12月20日在中國信託銀行港墘分行辦理帳號0000
    00000000號存款帳戶，取得存摺及金融卡，並於同年12月30
    日以電話辦理掛失存摺及金融卡，有中國信託銀行函附上開
    存款帳戶之客戶資料、辦理各項業務申請書（個人）等在卷
    可稽；而證人即被害人丙○○於原審證述：「在屏東市看報
    紙上之按摩傳單後打電話去問，對方要我買易付卡，我沒有
    有買，後來對方就打電話來說我找警察去查他們，捉他們的
    按摩師，要我匯錢過去，否則就找我麻煩、找我算帳，我嚇
    一跳，不知對方為何會有我的電話及地址，連住家附近的環
    境都知道，我很害怕，就拿五萬元現金存入他的帳戶，後來
    對方又打電話來說錢不夠，且要付查我資料之徵信費，要我
    再匯四萬九千元，我又以現金匯入四萬九千元到上開帳戶，
    我認為對方可能是附近的黑道，否則怎會知道伊的詳細資料
    及住家附近的環境，後來對方第二天又打電話約我出去談判
    ，第三天又打來，才去報案，害怕對方會去我家找麻煩」等
    情明確（原審卷第2、3頁），復有中國信託銀行函附之上開
    存款帳戶存款系統歷史交易查詢報表、財團法人聯合徵信中
    心通報案件紀錄資訊等在卷可參，足見被害人丙○○確實因
    為遭不詳之人，以打電話之方式詐欺取財，致匯出二筆共九
    萬九千元之款項至被告之上開銀行帳戶中。
(三)、被告於偵查稱：「想辦信用卡，聯邦銀行小姐說要開銀行帳
    戶，游小姐帶我去中國信託銀行開戶，還開了聯邦銀行帳戶
    ，後來都沒辦成信用卡」云云（偵卷第61頁），然申辦信用
    卡並不需在發卡銀行同時有存款帳戶，且被告曾領用玉山銀
    行信用卡，有聯合徵信中心之信用卡資訊在卷可參，應無不
    知之理，被告自承一個月收入一萬多元（偵卷第61頁），然
    其卻於94年間在國內金融機構開立多達十餘個存款帳戶，此
    有臺灣士林地方法院檢察署金融帳戶開戶查詢系統金融機構
    回應狀態表一份在卷可參，顯有違常理。
(四)、被告居住台北縣三重市，卻於93年12月20日前往距其住所遙
    遠之臺北市內湖地區開設存款帳戶，已有違常理，且雖辯稱
    ：「不知何時將存摺及金融卡放在皮包中，於12月30日搭乘
    計程車時遺失該皮包了；帳戶是空的，沒有錢」云云（偵卷
    第62頁）。惟依卷附上開存款帳戶之存款系統歷史交易查詢
    報表，可見在被告開戶後之12月22日起，即有利用金融卡操
    作之數筆小額跨行轉帳紀錄（僅轉帳1元、20元，但扣跨行
    轉帳手續費17元，偵查卷第53頁），不僅與被告所辯辦理存
    款帳戶至12月30日遺失皮包之期間均未使用之情不符，且以
    金融卡跨行轉帳需按交易筆數支付每筆17元手續費，一般人
    豈會僅為跨行匯入或匯出20元或17元不等些微金錢而願於同
    日間多次支付17元之轉帳手續費，此種小額跨行轉帳模式顯
    係收購人頭帳戶者為免購入不堪使用存款帳戶而先為測試之
    舉。
(五)、對在遺失前，是否曾將銀行帳戶之存摺及金融卡交付游小姐
    乙節，被告於偵查先稱：「未將上開帳戶之存摺、提款卡交
    給游小姐」（偵卷第62頁），於原審準備程序則改稱：「在
    94年12月22日或23日，有將上開存摺及提款卡交給游小姐辦
    理信用卡，但是游小姐在24日交把這些東西還給我」（原審
    95年5月9日準備程序筆錄第2頁），所辯前後不一顯有矛盾
    ，然不論被告是否曾經將存摺及金融卡交予游小姐，依其前
    開所述，至少游小姐已於12月24日將該存摺及金融卡交還被
    告，則12月29日被害人丙○○匯入款項旋即被提領之事，顯
    與游小姐無涉，至於被告要求訊問之證人即被告之妹甲○○
    僅證稱：「游小姐因為說你要辦信用卡，都有經由你本人去
    寫資料」、「我沒有代筆，也沒有幫你蒐集任何資料，他們
    公司跟你聯絡認為你條件不符合沒有辦法辦，為什麼衍生成
    洗錢防制法我也不清楚」等語，是亦無從為被告有利之證據
    ，而證人甲○○雖證稱：「帶我姊姊去聯邦銀行辦的人就是
    游世芬」等語，然依據被告所陳游小姐係為被告辦理信用卡
    事宜，而本件係存摺及金融卡，顯然與信用卡之辦理無任何
    關聯性，自無調查之必要。
(六)、按設定金融存款帳戶，事關存戶個人財產權益之保障，與存
    戶之印鑑章、提款卡結合，其專屬性、私密性更形提高，除
    非本人或與本人具密切之關係者，難認有何理由可自由流通
    使用該存摺、印章、提款卡，一般人亦均有應妥為保管存摺
    、印鑑章、提款卡，以防止被他人冒用之認識，縱有特殊情
    況偶有將存摺、印鑑章、提款卡交付他人之需，亦必深入瞭
    解其用途後再行提供以使用，恆係吾人日常生活經驗與事理
    ；且金融帳戶為個人理財之工具，申請開設金融帳戶並無任
    何特殊之限制，一般民眾皆可以存入最低開戶金額之方式申
    請開戶，一個人可以在不同之金融機構申請多數之存款帳戶
    使用，並無何困難，此乃眾所週知之事實，則依一般人之社
    會生活經驗，苟見非親非故之人不以自己名義申請開戶，反
    而以出價蒐購或租用之方式向他人蒐集金融機構帳戶供己使
    用，衡情當知悉蒐集金融帳戶者，係將所蒐集之帳戶用於從
    事財產犯罪。況觀諸現今社會上，詐騙者蒐購人頭帳戶，持
    以作為信貸、手機簡訊詐欺或恐嚇取財之事，常有所聞，出
    賣或出借帳戶予非親非故之人，受讓人係為從事財產犯罪，
    已屬人盡皆知之事。本件被告乙○○明知存摺、金融卡等有
    關個人財產、身分之物品，將淪落於不明人士手中，極易被
    利用為與財產有關之犯罪工具，竟願將其存摺等物交付予與
    其於身分上不具密切關係之人，顯然對於該帳戶將作為不法
    使用，有所認知。
(七)、綜上，被告所辯與事理相違不足採信，被告顯將存款帳戶以
    不詳價格出售供他人使用，本案事證明確，被告犯行洵堪認
    定，應依法論科。
二、論罪科刑部分：
(一)、按被告行為後，94年2月2日修正公布之刑法已於95年7月1日
    生效施行，其中第2條第1項「行為後法律有變更者，適用行
    為時之法律。但行為後之法律有利於行為人者，適用最有利
    於行為人之法律」之規定，係規範行為後法律變更所生新、
    舊法律比較適用之準據法，並非刑法實體法律，自不生行為
    後法律變更之比較適用問題，故刑法修正施行後，應適用該
    修正後之第2條第1項之規定，依「從舊、從輕」之原則比較
    新、舊法律之適用；又比較新舊法時，應就罪刑有關之共犯
    、未遂犯、想像競合犯、牽連犯、連續犯、結合犯，以及累
    犯加重、自首減輕暨其他法定加減原因（如身分加減）與加
    減例等一切情形，綜其全部罪刑之結果而為比較後，再適用
    有利於行為人之法律處斷，而不得一部割裂分別適用不同之
    新、舊法（最高法院24年上字第4634號、29年上字第964號
    判例意旨及最高法院95年度第8次刑事庭會議決議參照）。
    經查：
１、關於罰金刑：刑法第346條第1項恐嚇取財罪，其法定刑有關
    罰金部分為（銀元）一千元以下罰金。查刑法分則編各罪所
    定罰金刑之貨幣單位原為銀元，修正前刑法第33條第5款規
    定：「罰金：一元（銀元）以上。」，而依罰金罰鍰提高標
    準條例規定，就72年6月26日前修正之刑法部分條文罰金數
    額提高二至十倍，其後修正者則不提高倍數，並依現行法規
    所定貨幣單位折算新臺幣條例規定，以銀元一元折算新臺幣
    三元。修正後刑法第33條第5款規定：「罰金：新臺幣一千
    元以上，以百元計算之。」，刑法第33條第5款所定罰金貨
    幣單位經修正為新臺幣後，刑法分則各罪所定罰金刑之貨幣
    單位亦應配合修正為新臺幣，為使刑法分則編各罪所定罰金
    之最高數額與刑法修正前趨於一致，乃增訂刑法施行法第1
    條之1：「中華民國94年1月7日刑法修正施行後，刑法分則
    編所定罰金之貨幣單位為新臺幣。94年1月7日刑法修正時，
    刑法分則編未修正之條文定有罰金者，自94年1月7日刑法修
    正施行後，就其所定數額提高為三十倍。但72年6月26日至
    94年1月7日新增或修正之條文，就其所定數額提高為三倍。
    」。從而，刑法修正後刑法分則編各罪所定罰金刑之最高數
    額，適用刑法施行法第1條之1之規定後，並無不同，即對被
    告並無有利或不利之情形；惟修正後刑法第33條第5款所定
    罰金刑最低數額，較之修正前提高，自以修正前刑法第33
    條第5款規定有利於被告。
２、關於易科罰金：修正前刑法第41條第1項前段規定：「犯最
    重本刑為五年以下有期徒刑以下之刑之罪，而受六個月以下
    有期徒刑或拘役之宣告，因身體、教育、職業、家庭之關係
    或其他正當事由，執行顯有困難者，得以1元以上3元以下折
    算1日，易科罰金。」，而被告行為時之易科罰金折算標準
    ，依95年7月1日修正條文施行前罰金罰鍰提高標準條例第2
    條之規定（該條業經總統於95年5月17日公布刪除，並自95
    年7月1日失效），就其原定數額提高為一百倍折算一日，則
    被告行為時之易科罰金折算標準，應以銀元一百元至三百元
    折算一日，經折算為新臺幣後，係以新臺幣三百元至九百元
    折算為一日；惟修正後之刑法第41條第1項前段則規定：「
    犯最重本刑為五年以下有期徒刑以下之刑之罪，而受六個月
    以下有期徒刑或拘役之宣告者，得以新臺幣一千元、二千元
    或三千元折算一日，易科罰金。」，比較修正前後之易科罰
    金折算標準，以適用修正前刑法第41條第1項前段及修正前
    罰金罰鍰提高標準條例第2條之規定較有利於被告。
３、被告係幫助他人犯罪，不論依修正前之刑法第30條第2項，
    或修正後之刑法第30條第2項之規定，均得減輕其刑，對被
    告而言並無有利或不利之情形，自不生新舊法比較之問題，
    應逕依修正前之刑法第30條第2項之規定，按正犯之刑減輕
    之。
４、綜上，本件經綜合觀察全部罪刑比較之結果，依修正後刑法
    第2條第1項前段規定，適用修正前刑法第41條第1項前段、
    第33條第5款及修正前罰金罰鍰提高標準條例第2條之規定，
    對被告較有利，自應全部適用修正前刑法相關規定而為論科
    。
(二)、公訴意旨雖認被告所為係犯刑法第30條第1項、洗錢防制法
    第9條第1項之幫助洗錢罪，而原審到庭執行職務之檢察官於
    論告書認為被告係犯刑法第346條第1項恐嚇取財罪（原起訴
    法條為洗錢防制法第9條第1項之幫助常業詐欺洗錢罪，業經
    公訴檢察官於原審95年11月8日審判期日當庭更正起訴法條
    為刑法第346條第1項恐嚇取財罪），惟按洗錢防制法之制定
    ，旨在防止特定重大犯罪不法所得之資金或財產，藉由洗錢
    行為，諸如經由各種金融機關或其他交易管道，轉換成為合
    法來源之資金或財產，切斷資金與當初犯罪行為之關連性，
    隱匿犯罪行為或該資金不法來源或本質，使偵查機關無法藉
    由資金之流向追查犯罪行為人，其所保護之法益為國家對特
    定重大犯罪之追訴及處罰。又洗錢防制法第2條第1款之洗錢
    行為，其構成要件方面必須先有重大犯罪所得財物或財產上
    利益存在，再對之為掩飾或隱匿之行為，始能構成，所謂掩
    飾或隱匿，係指為避免上開訴追、處罰而使其所得財物或利
    益之來源合法化，或改變該財物或利益之本質者而言（最高
    法院92年度台上字第3639號判決意旨參照）。是以，除利用
    不知情之合法管道（如金融機關）為之外，其他使所得財物
    或利益之來源合法化，或改變該財物或利益之本質，以避免
    追訴處罰之掩飾、藏匿犯特定重大犯罪所得財產或利益之行
    為均屬之。若非先有犯罪所得或利益，再加以掩飾或隱匿，
    而係取得犯罪所得或利益之犯罪手段，或未合法化犯罪所得
    或利益之來源，而能一目了然來源之不法性，即非洗錢防制
    法所規範之對象。經查本件係詐欺集團成員利用被告所出售
    之帳戶，將詐欺所得之款項直接匯入上開帳戶，其要求被害
    人將金錢匯入被告上開帳戶之行為，本為其實施詐欺行為之
    犯罪手段，並非取得財物後，另為掩飾、隱匿其詐欺所得之
    行為，亦非於該詐欺集團之成員實施詐欺犯罪取得財物後，
    另由被告為之掩飾、隱匿行為，且偵查機關得藉由被害人將
    款項匯入被告上開帳戶等情，知悉資金來源之不法性，並得
    以追查資金之流向，資金與當初犯罪行為之關連性並未被切
    斷，與「掩飾」、「隱匿」之性質亦有不符，核與洗錢防制
    法第2條規定之洗錢行為構成要件有間。況刑法上之常業犯
    ，係以同一犯罪行為之意思反覆為之而成立，是行為人須有
    反覆從事某種行為之主觀意思，並以該項行為之所得供作日
    常生活給養所須之客觀事實表現，惟依卷附之資料及證據，
    僅能證明該詐欺集團成員向被害人丙○○施用詐術，使渠等
    陷於錯誤而匯款至被告所提供之帳戶，除此之外無證據證明
    另有詐欺犯行，亦無其他證據足以證明該詐欺集團成員有恃
    該行為營生之客觀事實，自難論以常業犯，是本件未緝獲之
    正犯依現存證據，應僅能成立普通詐欺罪而非常業詐欺罪。
    故本件未予緝獲之正犯所為既非屬洗錢防制法第3條所稱之
    重大犯罪，被告自亦不構成幫助洗錢之犯行。況刑法第340
    條之常業詐欺罪，業於94年2月2日經修正公布廢止，並自95
    年7月1日起生效施行；又洗錢防制法第3條第1項第5款前段
    有關刑法第340條常業詐欺罪屬洗錢防制法所規定之「重大
    犯罪」之規定，亦於95年5月30日經修正廢止，並自95年7月
    1日起生效施行，是公訴意旨原認被告係涉犯刑法第30條第1
    項、洗錢防制法第9條第1項之幫助洗錢罪，至於原審檢察官
    雖於到庭執行職務與論告書認為被告所為係犯幫助刑法第34
    6條第1項之恐嚇取財罪，然查，「幫助犯係從屬於正犯而成
  　立，並無獨立性，故幫助犯須對正犯之犯罪事實，具有共同
    認識而加以助力，始能成立，其所應負責任，亦以與正犯有
    同一認識之事實為限，若正犯所犯之事實，超過其共同認識
    之範圍時，則幫助者事前既不知情，自不負責（75年度台上
    字第1509號）」，被告提供上開帳戶供他人使用，且卷內事
　　證並無積極證據證明被告知悉實施恐嚇取財者將如何犯罪，
  　而無法於本件認定被告有實施恐嚇取財犯行之共同犯意聯絡
    ，但被告既對金融帳戶交付他人使用，可能遭持以從事財產
    詐欺犯罪有所認知，其有幫助他人犯詐欺取財之意甚明。又
    按刑法上之幫助犯，係對於犯罪與正犯有共同之認識，而以
    幫助之意思，對於正犯資以助力，而未參與實施犯罪之行為
    者而言（最高法院75年度台上字第1509號、88年度台上字第
    1270號判決亦同此意旨）。是如未參與實施犯罪構成要件之
    行為，且係出於幫助之意思提供助力，即屬幫助犯，而非共
    同正犯，則檢察官所變更之刑法第346條第1項起訴法條，尚
    有未洽，惟其起訴之基本事實既屬同一，自得依刑事訴訟法
    第300條規定變更起訴法條，為刑法第339條第1項詐欺罪。
(三)、核被告所為，係幫助犯刑法第339條第1項詐欺罪。按「幫助
    犯係從屬於正犯而成立，並無獨立性，故幫助犯須對正犯之
    犯罪事實，具有共同認識而加以助力，始能成立，其所應負
    責任，亦以與正犯有同一認識之事實為限，若正犯所犯之事
    實，超過其共同認識之範圍時，則幫助者事前既不知情，自
    不負責（75年度台上字第1509號）」，被告提供上開帳戶供
    他人使用，且卷內事證並無積極證據證明被告知悉實施恐嚇
    取財者將如何犯罪，而無法於本件認定被告有實施恐嚇取財
    犯行之共同犯意聯絡，但被告既對金融帳戶交付他人使用，
    可能遭持以從事財產犯罪有所認知，其有幫助他人犯詐欺取
    財之意甚明。又按刑法上之幫助犯，係對於犯罪與正犯有共
    同之認識，而以幫助之意思，對於正犯資以助力，而未參與
    實施犯罪之行為者而言（最高法院75年度台上字第1509號、
    88年度台上字第1270號判決亦同此意旨）。是以，如未參與
    實施犯罪構成要件之行為，且係出於幫助之意思提供助力，
    即屬幫助犯，而非共同正犯。又數行為於同時同地或密切接
    近之時地實施，侵害同一之法益，各行為之獨立性極為薄弱
    ，依一般社會健全觀念，在時間差距上，難以強行分開，在
    刑法評價上，以視為數個舉動之接續施行，合為包括之一行
    為予以評價，較為合理，則屬接續犯，而為包括之一罪（最
    高法院86年台上字第3295號判例參照），本件該不法集團利
    用被告之幫助，基於意圖為自己不法之所有之犯意，多次撥
    打電話向被害人丙○○詐欺取財，致丙○○先後匯款入上開
    帳戶內，屬接續犯，應僅論以幫助詐欺取財既遂一罪。而被
    告之行為僅止於幫助，應依刑法第30條第2項之規定，按正
    犯之刑減輕之。
(四)、原審予被告以論罪科刑固非無見，惟查：(一)、被告提供帳戶
    供他人使用，然卷內事證並無積極證據證明被告知悉實施恐
    嚇取財者將如何犯罪，而無法於本件認定被告有實施恐嚇取
    財犯行之共同犯意聯絡，獲有證據證明被告對金融帳戶交付
    他人使用，可能遭持以從事財產犯罪有所認知，其有幫助他
    人犯恐嚇取財之意，原審認定被告係幫助恐嚇取財，尚有未
    洽。(二)、原審判決漏引現行法規所定貨幣單位折算新臺幣條
    例第2條規定。以上原審判決尚有未洽，是被告上訴仍執陳
    詞否認犯行，指摘原判決不當，雖無理由，惟原判決既有可
    議，自應將原判決予以撤銷改判。
(五)、審酌被告提供其所有之金融帳戶存摺、提款卡予不法詐騙集
    團使用，所為已影響社會正常交易安全，增加被害人尋求救
    濟之困難，並使犯罪之追查趨於複雜，危害社會甚鉅，暨其
    犯罪動機、目的、手段、生活狀況、智識程度，犯後仍否認
    犯行，並無悔意與本院相類似判決之量刑標準（見本院95年
    度上訴字第3808號判決）等一切情狀，以公訴人具體求刑一
    年六月，尚嫌過重，認科下述所示之刑，已足資惕勵。量有
    期徒刑肆月，如易科罰金，以銀元佰元即新台幣玖佰元折
    算壹日。
據上論斷，應依刑事訴訟法第369條第1項前段、第364條、第300
條、第299條第1項前段，刑法第2條第1項、第30條第1項、第2項
、第339條第1項、修正前刑法第41條第1項前段，修正前罰金罰
鍰提高標準條例第1條前段、第2條，現行法規所定貨幣單位折算
新臺幣條例第2條，判決如主文。
本案經檢察官劉文水到庭執行職務。
中　　華　　民　　國　　96　　年　　2 　　月　　13　　日
　　　　　　　　　刑事第十二庭  審判長法　官   蔡永昌
　　　　　　　　　　　　　　　　　    法　官   陳榮和
　　　　　　　 　 　　　　　　　　　　法　官   施俊堯
以上正本證明與原本無異。
不得上訴。
                                      書記官   孫佩琳
中　　華　　民　　國　　96　　年　　2 　　月　　13　　日
附錄：本案論罪科刑法條全文
中華民國刑法第339條
意圖為自己或第三人不法之所有，以詐術使人將本人或第三人之
物交付者，處5年以下有期徒刑、拘役或科或併科1千元以下罰金
。
以前項方法得財產上不法之利益，或使第三人得之者，亦同。
前二項之未遂犯罰之。
